臺灣臺東地方法院刑事判決
111年度原訴字第28號
公  訴  人  臺灣臺東地方檢察署檢察官
被      告  陳紀任


            張康庭


            林龍  


上 一人 之
指定辯護人  本院公設辯護人丁經岳  
上列被告因妨害自由案件，經檢察官提起公訴（110年度偵字第3
871號）後，於本院審理程序進行中，被告先就被訴事實為有罪
之陳述，經檢察官聲請改依協商程序而為判決，本院合議庭裁定
由受命法官獨任進行協商程序，判決如下：
    主  文
陳紀任共同犯剝奪他人行動自由未遂罪，處有期徒刑參月，如易
科罰金，以新臺幣壹仟元折算壹日。
林龍共同犯剝奪他人行動自由未遂罪，處有期徒刑貳月，如易科
罰金，以新臺幣壹仟元折算壹日。
張康庭共同犯剝奪他人行動自由未遂罪，處有期徒刑貳月，如易
科罰金，以新臺幣壹仟元折算壹日。緩刑貳年，並應於判決確定
翌日起陸個月內向公庫支付新臺幣貳萬元。 
    犯罪事實及理由
一、本件犯罪事實及證據，除引用附件起訴書之記載外，並更正
    及補充如下：
　㈠犯罪事實欄一第12至13列應更正記載為：「AHJ-1125號自用
    小客車，搭載張康庭，並於勞工育樂中心接林龍上車（坐於
    副駕駛座），同日14時37分許」；第21列之「後座」應更正
    記載為：「副駕駛座」。
　㈡證據並所犯法條欄一第37列應補充記載為：自「用」小客車
    ；另證據部分應補充被告陳紀任、林龍、張康庭於本院審理
    時之自白。
二、本件經檢察官與被告陳紀任等3人於審判外達成協商之合意
    且被告等均已認罪，其等合意內容如主文所示，及因被告林
    龍構成累犯之前案部分，與本案罪質不同，不依累犯規定加
    重其刑。經查，上開協商合意並無刑事訴訟法第455條之4第
    1項所列情形之一，檢察官聲請改依協商程序而為判決，本
    院爰不經言詞辯論，於協商合意範圍內為協商判決，合予敘
    明。
三、應適用之法條：刑事訴訟法第455條之2第1項、第455條之4
    第2項、第455條之8、第454條第2項。
四、本判決除有刑事訴訟法第455條之4第1項第1款、第2款、第4
    款、第6款、第7款所定情形之一，或違反同條第2項之規定
    者外，檢察官與被告均不得上訴。
五、如有前項得上訴之情形，得自收受判決送達之日起20日內，
    向本院提出上訴書狀，上訴於第二審法院。
六、本案經檢察官羅佾德提起公訴，檢察官林靖蓉到庭執行職務
    。
中　　華　　民　　國　　111 　年　　8 　　月　　16　　日
                    刑事第三庭  法  官  朱貴蘭
上正本係照原本作成。
本件不得上訴。但有刑事訴訟法第455條之4第1項第1款、第2款
、第4款、第6款、第7款所定情形，或協商判決違反同條第2項之
規定者，應於收受送達後20日內向本院提出上訴書狀，並應敘述
具體理由；如未敘述上訴理由者，應於上訴期間屆滿後20日內向
本院補提理由書（均須按他造當事人之人數附繕本）「切勿逕送
上級法院」。
中　　華　　民　　國　　111 　年　　8 　　月　　16　　日
                                書記官  邱仲騏
附錄論罪科刑法條： 
刑法第302條
私行拘禁或以其他非法方法，剝奪人之行動自由者，處5年以下
有期徒刑、拘役或9千元以下罰金。
因而致人於死者，處無期徒刑或7年以上有期徒刑；致重傷者，
處3年以上10年以下有期徒刑。
第一項之未遂犯罰之。
附件：
臺灣臺東地方檢察署檢察官起訴書
                                     110年度偵字第3871號
　　被　　　告　陳紀任　男　25歲（民國00年0月0日生）
　　　　　　　　　　　　住臺東縣○○市○○街000巷0號2樓
　　　　　　　　　　　　國民身分證統一編號：Z000000000號
　　　　　　　　林龍　　男　30歲（民國00年0月00日生）
　　　　　　　　　　　　住臺東縣○○市○○路000巷00弄0號
　　　　　　　　　　　　國民身分證統一編號：Z000000000號
　　　　　　　　張康庭　男　18歲（民國00年0月00日生）
　　　　　　　　　　　　住臺東縣○○市○○街00巷00弄00號
　　　　　　　　　　　　國民身分證統一編號：Z000000000號
上列被告等因妨害自由案件，已經偵查終結，認應提起公訴，茲
將犯罪事實及證據並所犯法條分敘如下：
　　　　犯罪事實
一、林龍前於民國107年間，因公共危險案件，經法院判處有期
    徒刑3月確定，於108年6月12日易科罰金執行完畢。陳紀任
    為張康庭、林龍兼差擔任白牌司機之雇主，陳紀任、林龍與
    朱莉婷雖認識但平素並無來往。陳紀任因瀏覽臉書得知朱莉
    婷任職於址設臺東市○○路0段000巷00號「阿西路愛聚會所」
    ，且該聚會所有舉辦一日遊活動，遂要求張康庭於110年11
    月25日7時43分許，以張康庭之門號0000000000號電話撥打
    朱莉婷刊登於臉書上之手機號碼，以報名該聚會所舉辦之一
    日遊活動為由，與朱莉婷相約同日14時30分許至該聚會所報
    名，陳紀任遂於同日14時30分許前某時，與張康庭、林龍共
    同基於妨害自由之犯意聯絡，由陳紀任駕駛車牌號碼000-00
    00號自小客車，搭載張康庭（坐於副駕駛座），並於臺東農
    工接林龍上車（林龍坐於後座），同日14時30分許，其等抵
    達址設臺東市○○路0段000號「臺東地政事務所」前，即由張
    康庭撥打電話予朱莉婷，佯稱不方便至上開聚會所送交報名
    表，要求朱莉婷至「臺東地政事務所」前收取報名表。朱莉
    婷於同日14時44分許前往「臺東地政事務所」時，見駕駛座
    之陳紀任搖下車窗要求其上車，察覺有異而轉身離開，陳紀
    任隨即與張康庭下車在後追趕，由張康庭抓住朱莉婷手欲將
    其拉上車，陳紀任在旁擋住朱莉婷去路，林龍則自後座改至
    駕駛座駕駛上開車輛在後尾隨接應，惟因朱莉婷掙脫張康庭
    逃入「阿西路愛聚會所」而未遂，陳紀任、張康庭乃坐上林
    龍駕駛之上開車輛逃逸。
二、案經臺東縣警察局臺東分局報告偵辦。
　　　　證據並所犯法條
一、訊據被告陳紀任、張康庭、林龍固坦承有於前揭時、地至臺
    東地政事務所與被害人朱莉婷見面，被告3人並均坐上由被
    告林龍駕駛之上開自小客車離開等事實，然均矢口否認有何
    上開犯行，被告陳紀任辯稱：我滑臉書知道朱莉婷工作地方
    和電話，我是想幫張康庭及他阿嬤報名朱莉婷工作地方辦的
    老人一日遊活動，於是我叫張康庭電話聯絡朱莉婷，約在地
    政事務所門口，我當時搖下車窗，想跟她瞭解一下，她大叫
    跑走，於是我就叫張康庭攔住她，因為突然跑掉了，我只是
    想了解狀況，當時我有下車叫被害人過來，但被害人不願意
    ，我下車後林龍就變成正駕駛，我攔住被害人只是想瞭解情
    況云云。被告張康庭辯稱：我不認識被害人，是陳紀任跟我
    講有一日遊活動，我想幫阿嬤一起報名，想當面問承辦人細
    節，我請陳紀任載我，我坐在副駕駛座，陳紀任下車前有搖
    下車窗和被害人講話，內容我忘記了，被害人尖叫逃跑，我
    想確認原因，我有下車拉扯被害人，但沒有要拉她上車，陳
    紀任也有下車，陳紀任沒有拉被害人，我們沒有約好一起拉
    被害人上車，離開時是林龍開車，陳紀任坐在副駕駛座，林
    龍是開另一部車過來的，我不知道為何林龍沒有開自己的車
    走，而是開我們的車走，我不承認犯罪，我只是關心的手法
    激動了一點云云。被告林龍辯稱：陳紀任打電話請我幫他開
    車，因為我沒事情就請前妻載我去現場，我到現場坐在副駕
    駛座，被害人出現後，陳紀任、張康庭都有下車，我就下車
    改坐正駕駛座，當時我在車上有聽到被害人尖叫，我不知道
    被害人為何尖叫，陳紀任、張康庭有沒有抓人我沒有看到云
    云。惟查，前揭犯罪事實業據被害人朱莉婷指述甚詳，且據
    監視器畫面顯示，被害人自臺東地政事務所逃離時，被告張
    康庭、陳紀任均緊追在後，被告張康庭於追趕過程中持續拉
    住被害人，且有一手環抱被害人背部，一手拉住被害人手阻
    止被害人逃離之動作，被告陳紀任則在旁擋住被害人去路，
    增加被害人逃離之困難，被告林龍則於被告陳紀任、張康庭
    下車追趕被害人時，隨即改至駕駛座駕車尾隨在後接應，並
    於被害人掙脫被告張康庭逃入「阿西路愛聚會所」後，立刻
    搭載被告陳紀任、張康庭駕車離去，有監視器光碟及監視器
    畫面擷圖在卷可佐，其等所為顯與其等自稱要報名一日遊、
    不認識或與被害人非熟識之社會常情不符，其等有妨害自由
    故意甚明。此外，復有刑案現場測繪圖、AHJ-1125號自小客
    車行車軌跡紀錄、被害人手機通聯紀錄、車輛詳細資料報表
    、指認犯罪嫌疑人紀錄表（指認人：朱莉婷）在卷足稽。綜
    上，被告等犯嫌洵堪認定。
二、核被告等所為，均係犯刑法第302條第3項、第1項之妨害自
    由未遂罪嫌。被告3人就上開妨害自由犯行，有犯意聯絡及
    行為分擔，請論以共同正犯。被告林龍前受有期徒刑之執行
    完畢，5年內再犯本件有期徒刑以上之罪，為累犯，有本署
    刑案查註紀錄表附卷可稽，請依刑法第47條第1項規定加重
    其刑。
三、依刑事訴訟法第251條第1項提起公訴。
　此　致
臺灣臺東地方法院
中　　華　　民　　國　 111　　年　　4 　　月　　6 　　日
　　　　　　　　　　　  　檢　察　官　羅佾德
本件正本證明與原本無異
中　　華　　民　　國　 111　　年　　4　　 月　  15　　日
                          書  記  官  陳怡君
附錄本案所犯法條全文
中華民國刑法第302條
私行拘禁或以其他非法方法，剝奪人之行動自由者，處 5 年以
下有期徒刑、拘役或 9 千元以下罰金。
因而致人於死者，處無期徒刑或 7 年以上有期徒刑；致重傷者
，處 3 年以上 10 年以下有期徒刑。
第 1 項之未遂犯罰之。